---
title: "Tardanza y nivel de servicio modelo A"
author: "Maria Teresa Anglada"
date: "2/2/2021"
output: html_document
---

```{r setup, include=FALSE}
knitr::opts_chunk$set(echo = TRUE)
library(tidyverse)
```

# CALCULOS TARDANZA 

Cargamos las tablas

```{r}
Cola_M_R1=read.csv("Cola_M_R1_modeloA.csv", header=TRUE)
Cola_T_R1=read.csv("Cola_T_R1_modeloA.csv", header=TRUE)
Cola_M_R3=read.csv("Cola_M_R3_modeloA.csv", header=TRUE)
Cola_T_R3=read.csv("Cola_T_R3_modeloA.csv", header=TRUE)
Cola_M_R4=read.csv("Cola_M_R4_modeloA.csv", header=TRUE)
Cola_T_R4=read.csv("Cola_T_R4_modeloA.csv", header=TRUE)
```

La primera cola esta vacía.

* $A_{i,n}$ denota la fecha de solicitud del paciente $n$ que es del tipo $i$ . (DIAS_PETICION)


* $S_{i,n}(π)$ denota la fecha de citación del paciente $n$ de tipo $i$ de acuerdo a la política $\pi$.  (DIAS_PARA_SER_ATENDIDO)


* WT denota el tiempo de espera del paciente, bajo la política $\pi$ es: $S_{i,n}+A_{i,n}$.
 

```{r}

#guardamos los dias de petición y los dias para ser atendido el paciente y realizamos los calculos

TABLA_1= Cola_M_R1 %>% select(ID,Prioridad,Dias_pet,DIAS_PARA_SER_ATENDIDO) %>% mutate(WT= Dias_pet + DIAS_PARA_SER_ATENDIDO, w_1=0)
TABLA_2= Cola_T_R1 %>% select(ID,Prioridad,Dias_pet,DIAS_PARA_SER_ATENDIDO) %>% mutate(WT= Dias_pet + DIAS_PARA_SER_ATENDIDO,w_2=0)
TABLA_3= Cola_M_R3 %>% select(ID,Prioridad,Dias_pet,DIAS_PARA_SER_ATENDIDO) %>% mutate(WT= Dias_pet + DIAS_PARA_SER_ATENDIDO, w_3=0)
TABLA_4= Cola_T_R3 %>% select(ID,Prioridad,Dias_pet,DIAS_PARA_SER_ATENDIDO) %>% mutate(WT= Dias_pet + DIAS_PARA_SER_ATENDIDO, w_4=0)
TABLA_5= Cola_M_R4 %>% select(ID,Prioridad,Dias_pet,DIAS_PARA_SER_ATENDIDO) %>% mutate(WT= Dias_pet + DIAS_PARA_SER_ATENDIDO, w_5=0)
TABLA_6= Cola_T_R4 %>% select(ID,Prioridad,Dias_pet,DIAS_PARA_SER_ATENDIDO) %>% mutate(WT= Dias_pet + DIAS_PARA_SER_ATENDIDO, w_6=0)


```




* El WTT (waiting time target) para cada tipo de paciente debemos se denota $w_i$.
 Según el decreto de demoras  de la P1  son 2 semanas (14 dias), P2 son 3 meses (90 dias) y P3 180 dias.
 
La TABLA_1 esta vacía porque la Cola_M_R1 esta vacía
 
```{r}
# for(i in 1:nrow(TABLA_1)){
#   if(TABLA_1$Prioridad[i]=="1"){
#     w_1[i]=14
#   }
#   if(TABLA_1$Prioridad[i]=="2"){
#     w_1[i]=90
#   }
#   if(TABLA_1$Prioridad[i]=="3"){
#     w_1[i]=180
#   }
#   
# }

for(i in 1:nrow(TABLA_2)){
  if(TABLA_2$Prioridad[i]=="1"){
    TABLA_2$w_2[i]=14
  }
  if(TABLA_2$Prioridad[i]=="2"){
    TABLA_2$w_2[i]=90
  }
  if(TABLA_2$Prioridad[i]=="3"){
    TABLA_2$w_2[i]=180
  }
  
}

for(i in 1:nrow(TABLA_3)){
  if(TABLA_3$Prioridad[i]=="1"){
    TABLA_3$w_3[i]=14
  }
  if(TABLA_3$Prioridad[i]=="2"){
    TABLA_3$w_3[i]=90
  }
  if(TABLA_3$Prioridad[i]=="3"){
    TABLA_3$w_3[i]=180
  }
  
}
for(i in 1:nrow(TABLA_4)){
  if(TABLA_4$Prioridad[i]=="1"){
    TABLA_4$w_4[i]=14
  }
  if(TABLA_4$Prioridad[i]=="2"){
    TABLA_4$w_4[i]=90
  }
  if(TABLA_4$Prioridad[i]=="3"){
    TABLA_4$w_4[i]=180
  }
  
}
for(i in 1:nrow(TABLA_5)){
  if(TABLA_5$Prioridad[i]=="1"){
    TABLA_5$w_5[i]=14
  }
  if(TABLA_5$Prioridad[i]=="2"){
    TABLA_5$w_5[i]=90
  }
  if(TABLA_5$Prioridad[i]=="3"){
    TABLA_5$w_5[i]=180
  }
  
}
for(i in 1:nrow(TABLA_6)){
  if(TABLA_6$Prioridad[i]=="1"){
    TABLA_6$w_6[i]=14
  }
  if(TABLA_6$Prioridad[i]=="2"){
    TABLA_6$w_6[i]=90
  }
  if(TABLA_6$Prioridad[i]=="3"){
    TABLA_6$w_6[i]=180
  }
  
}


```
 

    

* Medidas para evaluar los esquemas propuestos:
  
  + For every scheduled patient, his/her **tardiness** is calculated as 
$$T_{i,n}(\pi) = max \{S_{i,n}(\pi) + A_{i,n} − w_i, 0\}$$ 

  + **Service level** is defined as $SL_i(\pi) = ℙ\{S_{i,n} + A_{i,n} \leq w_i\}$. 


```{r}


# TABLA_1 = TABLA_1 %>% mutate(TARDANZA= WT-w_1) %>% mutate(Probabilidad= 0)
TABLA_2 = TABLA_2 %>% mutate(TARDANZA= WT-w_2) %>% mutate(Probabilidad= 0)
TABLA_3 = TABLA_3 %>% mutate(TARDANZA= WT-w_3) %>% mutate(Probabilidad= 0)
TABLA_4 = TABLA_4 %>% mutate(TARDANZA= WT-w_4) %>% mutate(Probabilidad= 0)
TABLA_5 = TABLA_5 %>% mutate(TARDANZA= WT-w_5) %>% mutate(Probabilidad= 0)
TABLA_6 = TABLA_6 %>% mutate(TARDANZA= WT-w_6) %>% mutate(Probabilidad= 0)

```

```{r}
# for(i in 1:nrow(TABLA_1)){
#   if(TABLA_1$TARDANZA[i]<=0){
#     TABLA_1$TARDANZA[i]=0
#     TABLA_2$Probabilidad[i]=1
#   }
# }

for(i in 1:nrow(TABLA_2)){
  if(TABLA_2$TARDANZA[i]<=0){
    TABLA_2$TARDANZA[i]=0
    TABLA_2$Probabilidad[i]=1
  }
}

for(i in 1:nrow(TABLA_3)){
  if(TABLA_3$TARDANZA[i]<=0){
    TABLA_3$TARDANZA[i]=0
    TABLA_3$Probabilidad[i]=1
  }
}

for(i in 1:nrow(TABLA_4)){
  if(TABLA_4$TARDANZA[i]<=0){
    TABLA_4$TARDANZA[i]=0
    TABLA_4$Probabilidad[i]=1
  }
}

for(i in 1:nrow(TABLA_5)){
  if(TABLA_5$TARDANZA[i]<=0){
    TABLA_5$TARDANZA[i]=0
    TABLA_5$Probabilidad[i]=1
  }
}
for(i in 1:nrow(TABLA_6)){
  if(TABLA_6$TARDANZA[i]<=0){
    TABLA_6$TARDANZA[i]=0
    TABLA_6$Probabilidad[i]=1
  }
}


```

```{r}
# glimpse(TABLA_1) # Cola R1 M
glimpse(TABLA_2) # Cola R1 T
glimpse(TABLA_3) # Cola R3 M
glimpse(TABLA_4) # Cola R3 T
glimpse(TABLA_5) # Cola R4 M
glimpse(TABLA_6) # Cola R4 T
```

**If the system is stable with homogeneous arrival rates**, the expected tardiness of type $i$ patients under policy $\pi$ can be measured by
$$E[T_i(\pi)]= lim_{N \rightarrow \infty } \frac{\sum_{n=1}^{N} T_{i,n}(\pi)}{N}$$ 
They used simulation to approximate the value, setting $N$ large enough.

```{r}
#Tardanza por prioridad

#P1_RM1_M=filter(TABLA_1, Prioridad=="1")
#P2_RM1_M=filter(TABLA_1, Prioridad=="2")
#P3_RM1_M=filter(TABLA_1, Prioridad=="3")
P1_RM1_T=filter(TABLA_2, Prioridad=="1")
P2_RM1_T=filter(TABLA_2, Prioridad=="2")
P3_RM1_T=filter(TABLA_2, Prioridad=="3")

P1_RM3_M=filter(TABLA_3, Prioridad=="1")
P2_RM3_M=filter(TABLA_3, Prioridad=="2")
P3_RM3_M=filter(TABLA_3, Prioridad=="3")
P1_RM3_T=filter(TABLA_4, Prioridad=="1")
P2_RM3_T=filter(TABLA_4, Prioridad=="2")
P3_RM3_T=filter(TABLA_4, Prioridad=="3")

P1_RM4_M=filter(TABLA_5, Prioridad=="1")
P2_RM4_M=filter(TABLA_5, Prioridad=="2")
P3_RM4_M=filter(TABLA_5, Prioridad=="3")
P1_RM4_T=filter(TABLA_6, Prioridad=="1")
P2_RM4_T=filter(TABLA_6, Prioridad=="2")
P3_RM4_T=filter(TABLA_6, Prioridad=="3")

mean(P1_RM1_T$TARDANZA)
mean(P2_RM1_T$TARDANZA)
mean(P3_RM1_T$TARDANZA)
mean(P1_RM3_M$TARDANZA)
mean(P2_RM3_M$TARDANZA)
mean(P3_RM3_M$TARDANZA)
mean(P1_RM3_T$TARDANZA)
mean(P2_RM3_T$TARDANZA)
mean(P3_RM3_T$TARDANZA)
mean(P1_RM4_M$TARDANZA)
mean(P2_RM4_M$TARDANZA)
mean(P3_RM4_M$TARDANZA)
mean(P1_RM4_T$TARDANZA)
mean(P2_RM4_T$TARDANZA)
mean(P3_RM4_T$TARDANZA)

```

```{r}
#mean(TABLA_1$TARDANZA) # Cola R1 M
mean(TABLA_2$TARDANZA) # Cola R1 T
mean(TABLA_3$TARDANZA) # Cola R3 M
mean(TABLA_4$TARDANZA) # Cola R3 T
mean(TABLA_5$TARDANZA) # Cola R4 M
mean(TABLA_6$TARDANZA) # Cola R4 T
```



  + **Service level** 
        $$ SL_i(\pi) = lim_{N \rightarrow \infty } \frac{\sum_{n=1}^{N} \bf{1}_{(S_{i,n} + A_{i,n} \leq w_i)}}{N} $$
  
  
```{r}
#mean(TABLA_1$Probabilidad) # Cola R1 M
mean(TABLA_2$Probabilidad) # Cola R1 T
mean(TABLA_3$Probabilidad) # Cola R3 M
mean(TABLA_4$Probabilidad) # Cola R3 T
mean(TABLA_5$Probabilidad) # Cola R4 M
mean(TABLA_6$Probabilidad) # Cola R4 T
```



