---
title: "Trabajo esperado del modelo A"
author: "Maria Teresa Anglada"
date: "10/3/2021"
output: html_document
---


```{r setup, include=FALSE}
knitr::opts_chunk$set(echo = TRUE)
library(tidyverse)
```

Leemos las colas

```{r}
Cola_M_R1=read.csv("Cola_M_R1_modeloA.csv", header=TRUE)
Cola_T_R1=read.csv("Cola_T_R1_modeloA.csv", header=TRUE)
Cola_M_R3=read.csv("Cola_M_R3_modeloA.csv", header=TRUE)
Cola_T_R3=read.csv("Cola_T_R3_modeloA.csv", header=TRUE)
Cola_M_R4=read.csv("Cola_M_R4_modeloA.csv", header=TRUE)
Cola_T_R4=read.csv("Cola_T_R4_modeloA.csv", header=TRUE)

```


Sea $S_n(\pi)$ días restantes desde la recepción de la base de datos hasta que el paciente $n$ será atendido bajo la política $\pi$ (nuestra variable es DIAS_PARA_SER_ATENDIDO). Queremos calcular $S^{(l)}(\pi)$ distribución del tiempo de espera de cada tipo $l$ de solicitudes desde la recepción de los datos hasta el día de realización de la \acsu{RM} bajo la política $\pi$.


Elegimos primero las variables que nos interesan

```{r}
Cola_M_R1 = Cola_M_R1 %>% select(ID, Prioridad, DIAS_PARA_SER_ATENDIDO)
Cola_T_R1 = Cola_T_R1 %>% select(ID, Prioridad, DIAS_PARA_SER_ATENDIDO)
Cola_M_R3 = Cola_M_R3 %>% select(ID, Prioridad, DIAS_PARA_SER_ATENDIDO)
Cola_T_R3 = Cola_T_R3 %>% select(ID, Prioridad, DIAS_PARA_SER_ATENDIDO)
Cola_M_R4 = Cola_M_R4 %>% select(ID, Prioridad, DIAS_PARA_SER_ATENDIDO)
Cola_T_R4 = Cola_T_R4 %>% select(ID, Prioridad, DIAS_PARA_SER_ATENDIDO)
```

## COLAS RM1 M


```{r}
TTE_RM1_M=0
```

## COLAS RM1 T

Vamos a calcular $S^{(l)}(\pi)$

```{r}
S_1 = Cola_T_R1 %>% filter(Prioridad == 1) %>% select(DIAS_PARA_SER_ATENDIDO)
S_2 = Cola_T_R1 %>% filter(Prioridad == 2) %>% select(DIAS_PARA_SER_ATENDIDO)
S_3 = Cola_T_R1 %>% filter(Prioridad == 3) %>% select(DIAS_PARA_SER_ATENDIDO)

```

```{r}
glimpse(S_1)
glimpse(S_2)
glimpse(S_3)
```

```{r}
ggplot(S_3, aes(DIAS_PARA_SER_ATENDIDO)) + geom_histogram(fill="steelblue")

```

```{r}
S_1_RM1_T=mean(S_1$DIAS_PARA_SER_ATENDIDO)
S_2_RM1_T=mean(S_2$DIAS_PARA_SER_ATENDIDO)
S_3_RM1_T=mean(S_3$DIAS_PARA_SER_ATENDIDO)
S_1_RM1_T
S_2_RM1_T
S_3_RM1_T

S_1_RM1_T=0
S_2_RM1_T=0
```


Como las $\lambda^{(l)}$ calculadas en el Calculos_tasas_llegadas.Rmd son 

```{r}
lambda1_RM1_T = 0
lambda2_RM1_T = 0.2727273
lambda3_RM1_T = 16.40909
```

El trabajo total esperado de esta cola, se puede calcular como

$$E[T]=\sum_{l=1}^k \lambda^{(l)} E[S^{(l)}(\pi)]$$ 

```{r}
TTE_RM1_T= lambda1_RM1_T * S_1_RM1_T + lambda2_RM1_T * S_2_RM1_T +lambda3_RM1_T* S_3_RM1_T
```

Entonces el trabajo total esperado de la cola RM1 T es 

```{r}
TTE_RM1_T
```


## COLAS RM3 M

Vamos a calcular $S^{(l)}(\pi)$

```{r}
S_1 = Cola_M_R3 %>% filter(Prioridad == 1)%>% select(DIAS_PARA_SER_ATENDIDO)
S_2 = Cola_M_R3 %>% filter(Prioridad == 2)%>% select(DIAS_PARA_SER_ATENDIDO)
S_3 = Cola_M_R3 %>% filter(Prioridad == 3)%>% select(DIAS_PARA_SER_ATENDIDO)

```

```{r}
glimpse(S_1)
glimpse(S_2)
glimpse(S_3)
```

```{r}
ggplot(S_1, aes(DIAS_PARA_SER_ATENDIDO)) + geom_histogram(fill="steelblue")
ggplot(S_2, aes(DIAS_PARA_SER_ATENDIDO)) + geom_histogram(fill="steelblue")
ggplot(S_3, aes(DIAS_PARA_SER_ATENDIDO)) + geom_histogram(fill="steelblue")

```

```{r}
S_1_RM3_M=mean(S_1$DIAS_PARA_SER_ATENDIDO)
S_2_RM3_M=mean(S_2$DIAS_PARA_SER_ATENDIDO)
S_3_RM3_M=mean(S_3$DIAS_PARA_SER_ATENDIDO)
S_1_RM3_M
S_2_RM3_M
S_3_RM3_M

```

Como las $\lambda^{(l)}$ calculadas en el Calculos_tasas_llegadas.Rmd son 

```{r}
lambda1_RM3_M = 0.8181818
lambda2_RM3_M = 2.772727
lambda3_RM3_M = 17.90909
```

El trabajo total esperado de esta cola, se puede calcular como

$$E[T]=\sum_{l=1}^k \lambda^{(l)} E[S^{(l)}(\pi)]$$ 

```{r}
TTE_RM3_M= lambda1_RM3_M * S_1_RM3_M + lambda2_RM3_M * S_2_RM3_M +lambda3_RM3_M* S_3_RM3_M
```

Entonces el trabajo total esperado de la cola RM3 M es 

```{r}
TTE_RM3_M
```

## COLAS RM3 T

Vamos a calcular $S^{(l)}(\pi)$

```{r}
S_1 = Cola_T_R3 %>% filter(Prioridad == 1)%>% select(DIAS_PARA_SER_ATENDIDO)
S_2 = Cola_T_R3 %>% filter(Prioridad == 2)%>% select(DIAS_PARA_SER_ATENDIDO)
S_3 = Cola_T_R3 %>% filter(Prioridad == 3)%>% select(DIAS_PARA_SER_ATENDIDO)

```


```{r}
glimpse(S_1)
glimpse(S_2)
glimpse(S_3)
```

```{r}
ggplot(S_2, aes(DIAS_PARA_SER_ATENDIDO)) + geom_histogram(fill="steelblue")
ggplot(S_3, aes(DIAS_PARA_SER_ATENDIDO)) + geom_histogram(fill="steelblue")

```

```{r}
S_1_RM3_T=mean(S_1$DIAS_PARA_SER_ATENDIDO)
S_2_RM3_T=mean(S_2$DIAS_PARA_SER_ATENDIDO)
S_3_RM3_T=mean(S_3$DIAS_PARA_SER_ATENDIDO)
S_1_RM3_T
S_2_RM3_T
S_3_RM3_T

S_1_RM3_T=0

```


Como las $\lambda^{(l)}$ calculadas en el Calculos_tasas_llegadas.Rmd son 

```{r}
lambda1_RM3_T = 0
lambda2_RM3_T = 0.5909091
lambda3_RM3_T = 17.90909
```

El trabajo total esperado de esta cola, se puede calcular como

$$E[T]=\sum_{l=1}^k \lambda^{(l)} E[S^{(l)}(\pi)]$$ 
```{r}
TTE_RM3_T= lambda1_RM3_T * S_1_RM3_T + lambda2_RM3_T * S_2_RM3_T +lambda3_RM3_T* S_3_RM3_T
```

Entonces el trabajo total esperado de la cola RM3 T es 

```{r}
TTE_RM3_T
```


## COLAS RM4 M

Vamos a calcular $S^{(l)}(\pi)$

```{r}
S_1 = Cola_M_R4 %>% filter(Prioridad == 1)%>% select(DIAS_PARA_SER_ATENDIDO)
S_2 = Cola_M_R4 %>% filter(Prioridad == 2)%>% select(DIAS_PARA_SER_ATENDIDO)
S_3 = Cola_M_R4 %>% filter(Prioridad == 3)%>% select(DIAS_PARA_SER_ATENDIDO)

```

```{r}
glimpse(S_1)
glimpse(S_2)
glimpse(S_3)
```

```{r}
ggplot(S_2, aes(DIAS_PARA_SER_ATENDIDO)) + geom_histogram(fill="steelblue")
ggplot(S_3, aes(DIAS_PARA_SER_ATENDIDO)) + geom_histogram(fill="steelblue")

```


```{r}
S_1_RM4_M=mean(S_1$DIAS_PARA_SER_ATENDIDO)
S_2_RM4_M=mean(S_2$DIAS_PARA_SER_ATENDIDO)
S_3_RM4_M=mean(S_3$DIAS_PARA_SER_ATENDIDO)
S_1_RM4_M
S_2_RM4_M
S_3_RM4_M


```

Como las $\lambda^{(l)}$ calculadas en el Calculos_tasas_llegadas.Rmd son 

```{r}
lambda1_RM4_M = 1
lambda2_RM4_M = 3.863636
lambda3_RM4_M = 17.90909
```

El trabajo total esperado de esta cola, se puede calcular como

$$E[T]=\sum_{l=1}^k \lambda^{(l)} E[S^{(l)}(\pi)]$$

```{r}
TTE_RM4_M= lambda1_RM4_M * S_1_RM4_M + lambda2_RM4_M * S_2_RM4_M +lambda3_RM4_M* S_3_RM4_M
```

Entonces el trabajo total esperado de la cola RM4 M es 

```{r}
TTE_RM4_M
```



## COLAS RM4 T

Vamos a calcular $S^{(l)}(\pi)$

```{r}
S_1 = Cola_T_R4 %>% filter(Prioridad == 1)%>% select(DIAS_PARA_SER_ATENDIDO)
S_2 = Cola_T_R4 %>% filter(Prioridad == 2)%>% select(DIAS_PARA_SER_ATENDIDO)
S_3 = Cola_T_R4 %>% filter(Prioridad == 3)%>% select(DIAS_PARA_SER_ATENDIDO)

```


```{r}
glimpse(S_1)
glimpse(S_2)
glimpse(S_3)
```

```{r}
ggplot(S_2, aes(DIAS_PARA_SER_ATENDIDO)) + geom_histogram(fill="steelblue")
ggplot(S_3, aes(DIAS_PARA_SER_ATENDIDO)) + geom_histogram(fill="steelblue")

```

```{r}
S_1_RM4_T=mean(S_1$DIAS_PARA_SER_ATENDIDO)
S_2_RM4_T=mean(S_2$DIAS_PARA_SER_ATENDIDO)
S_3_RM4_T=mean(S_3$DIAS_PARA_SER_ATENDIDO)
S_1_RM4_T
S_2_RM4_T
S_3_RM4_T

S_1_RM4_T=0

```


Como las $\lambda^{(l)}$ calculadas en el Calculos_tasas_llegadas.Rmd son 

```{r}
lambda1_RM4_T = 0
lambda2_RM4_T = 0.5454545
lambda3_RM4_T = 17.90909
```

El trabajo total esperado de esta cola, se puede calcular como

$$E[T]=\sum_{l=1}^k \lambda^{(l)} E[S^{(l)}(\pi)]$$


```{r}
TTE_RM4_T= lambda1_RM4_T * S_1_RM4_T + lambda2_RM4_T * S_2_RM4_T +lambda3_RM4_T* S_3_RM4_T
```

Entonces el trabajo total esperado de la cola RM4_T es 

```{r}
TTE_RM4_T
```


# TRABAJO TOTAL ESPERADO

El trabajo total esperado del modelo A se puede calcular como
 $$E[T]=\sum_{i=1}^6 \sum_{l=1}^3 \lambda^{(l)}_{i}E[S^{(l)}_{i}(\pi)]$$
 
```{r}
TTE_RM1_M + TTE_RM1_T + TTE_RM3_M + TTE_RM3_T + TTE_RM4_M + TTE_RM4_T
```